臺灣臺北地方法院交通事件裁定　　　　94年度交聲字第1265號
原處分機關　臺北市交通事件裁決所
聲明異議人
即受處分人　甲○○
上列受處分人因違反道路交通管理處罰條例案件，不服原處分機
關臺北市交通事件裁決所中華民國94年11月28日所為處分（原處
分案號：北市裁二字第裁22─1AA714329 號），聲明異議，本院
裁定如下：
        主      文
異議駁回。
        理      由
一、按汽車在禁止臨時停車處所不得停車，又設有禁止臨時停車
    標誌、標線處所不得臨時停車，道路交通安全規則第112 條
    第1項第1款、第111條第3款分別定有明文。次按，汽車駕駛
    人停車時，有在禁止臨時停車處所停車之情形者，處新臺幣
    600 元以上1200元以下罰鍰，道路交通管理處罰條例第56條
    第1項第1款亦定有明定。
二、原處分意旨略以：異議人即受處分人甲○○所有之車牌號碼
    EQ-9579號自小客車，於民國94年10月7日中午12時5 分許，
    停放於臺北市○○路○ 段51巷內禁止臨時停車處所（紅線）
    ，經臺北市停車管理處交通助理員王志煌拍照逕行舉發，並
    填製北市交停字第1AA714329 號舉發違反道路交通管理事件
    通知單（以下稱系爭舉發通知單），並將系爭舉發通知單送
    達於異議人，異議人於應到案日期前向原處分機關提出申訴
    ，經原處分機關依舉發單位即臺北市停車管理處調查函覆結
    果，仍認異議人有前開違規行為，乃依前揭道路交通管理處
    罰條例第56條第1項第1款、違反道路交通管理事件統一裁罰
    基準及處理細則第43條、第44條、第61條及基準表之規定，
    於94年11月28日裁決處異議人罰鍰新台幣（下同）900元。
三、異議人聲明異議之意旨略以：伊於94年10月7 日在住家附近
    臺北市○○路○ 段51巷西側劃有紅線路段停車遭告發，事實
    是該巷道東側是「宏盛帝寶」工地圍籬，向來未劃設紅線可
    停車，但「宏盛帝寶」為自己施工方便起見，指使工人在該
    巷道東側私自劃設紅線，並私自塗除合法列管的西側紅線路
    段，強迫附近居民全部改停放西側路段，期間長達一年以上
    ，如今交通管制工程處於94年10月3 日驟然在該巷道西側重
    新劃設紅線，卻未同時將東側建的紅線塗除，故造成巷道東
    西兩側均劃設紅線的不合理現象，附近居民已習慣停車於西
    側，結果是西側整排停車皆被開罰單告發，經伊於94年10月
    13日向臺北市停管理處提出申訴，交通管制工程局來函說明
    預計於94年10月底前補劃完成，在交管處未補劃完成之前，
    停車管理處逕開罰單，實欠妥當，損害伊之權益，爰依法聲
    明異議云云。
四、經查：異議人甲○○所有之車牌號碼EQ-9579號自用小客車，
    於上揭時間確實停放於劃有紅線禁止臨時停車之舉發地點，
    而為臺北市停車管理處交通助理員王志煌拍照逕行舉發，此
    有系爭舉發通知單及舉發照片1張附卷可稽。異議人雖執上
    揭理由聲明異議，惟依卷附之舉發照片所示，異議人所有之
    上揭自小客車於舉發時間所停車之地點確實劃有紅線，且屬
    臺北市交通管制工程處所列管，並無塗除紀錄，有該處94年
    10月3日北市交工程字第09433637900號函在卷可稽，是屬禁
    止臨時停車之處所無誤，而異議人對於臺北市○○路○ 段51
    巷西側所劃設之紅線屬合法列管亦無爭執，是其在禁止臨時
    停車處所停車之違規行為明確；又異議人所稱舉發地點巷道
    之東側曾經建商私劃紅線縱然屬實，亦不因此而使合法列管
    之西側紅線因而失其管理之目的，況異議人在停車當時已清
    楚知悉該處劃有紅線，其逕於該處停車即應受罰，豈能以該
    巷道東側亦有私劃之紅線為抗辯？是異議人前揭辯解不足採
    為其有利認定之依據。
五、異議人所有之上揭自小客車既於上揭時、地，在禁止臨時停
    車處所違規停車，原處分機關依道路交通管理處罰條例第56
    條第1項第1款、違反道路交通管理事件統一裁罰基準及處理
    細則第43條、第44條、第61條及基準表之規定，裁決處異議
    人罰鍰900元，核無違誤，本件異議為無理由，應予駁回。
據上論斷，應依道路交通案件處理辦法第19條，裁定如主文。
中　　華　　民　　國　　94　　年　　12　　月　　15　　日
                        交通法庭法　官　林春鈴
以上正本證明與原本無異
如不服本裁定應於送達後5日內向本院提出抗告狀
　　　　　　          　　　書記官　羅欣宜
中　　華　　民　　國　　94　　年　　12　　月　　15　　日
